【裁判字號】    95,聲,1834
【裁判日期】    950829
【裁判案由】    公示送達
【裁判全文】
臺灣臺中地方法院民事裁定  95年度聲字第1834號
    聲  請  人  德鎮盛工程股份有限公司
    法定代理人  丙○○
    代  理  人  丁○○
    相  對  人  甲○○
                乙○○
上列聲請人聲請對相對人為公示送達事件，本院裁定如下：
    主      文
准將聲請人於民國95年8月2日對相對人甲○○所發如附件台中福
平里郵局第1461號存證信函所示之觀念通知為公示送達。
其餘聲請駁回。
聲請程序費用由相對人甲○○負擔。
    理      由
一、聲請意旨略以：相對人原積欠合作金庫股份有限公司（以下
    簡稱為合庫公司）新台幣8,280,000元及利息、違約金，嗣
    因合庫公司將前開借款債權轉讓予荷商柯金資產管理股份有
    限公司（以下簡稱為柯金公司），柯金公司再於民國（下同
    ）95年4月26日將前開8,280,000元及其從屬債權、擔保物權
    、墊付費用等轉讓予聲請人，再經聲請人以如附件所示之存
    證信函通知前開債權轉讓，惟相對人因行方不明致原件退回
    ，為此聲請裁定准為公示送達等語。
二、按表意人非因自己之過失不知相對人居所者，得依民事訴訟
    法公示送達之規定，以公示送達為意思表示之通知，民法第
    97條定有明文；而所稱居所，應包括住所在內。且如債權轉
    讓通知等觀念通知之準法律行為，亦得類推適用前開規定。
    查聲請人所主張前開事實（關於相對人甲○○部分），業據
    聲請人提出存證信函影本、退回信封影本、戶籍謄本為證。
    則聲請人關於相對人甲○○之前開聲請，核與前開法條規定
    相符，應予准許。
三、次按表意人非因自己之過失，不知相對人之姓名、居所者，
    得依民事訴訟法公示送達之規定，以公示送達為意思表示之
    通知，民法第97條固定有明文。惟所謂不知相對人居所，係
    指相對人遷移，致表意人不知其居所而言。若表意人僅不知
    相對人是否還住於原居所，則與上開法條所謂不知相對人居
    所，尚屬有間（最高法院85年度抗字第2760號裁定要旨參照
    ）。查相對人乙○○係住台北市○○區○○里○○街47號，
    有戶籍謄本在卷可證；然聲請人寄發前開存證信函與相對人
    乙○○時，係以台北市○○區○○路1段136巷12號3樓為送
    達處所，並因而遭退回等事實，亦有前開存證信函、信封為
    證，自均堪信為真實。故聲請人未曾將前開存證信函送達相
    對人乙○○前開戶籍地，則依前開說明，尚與民法第97條所
    謂「不知相對人居所」有間。從而，聲請人聲請就前開存證
    信函之通知對相對人乙○○為公示送達部分，於法顯有未合
    ，應予駁回。
四、依非訟事件法第21條第2項、第23條，民事訴訟法第79條、
    第85條第1項前段，裁定如主文。
中    華    民    國    95    年    8     月    29    日
                  簡易庭        法  官  陳卿和
正本係照原本作成
如不服本裁定應於送達後10日內向本院提出抗告狀，並繳納抗告
費新臺幣1000元。
中    華    民    國    95    年    8     月    29    日
                                書記官  葉泰濃


司法院資訊處製作；財團法人民間司法改革基金會備份。
